臺灣基隆地方法院刑事判決　　　　　　　96年度簡上字第61號
公　訴　人　臺灣基隆地方法院檢察署檢察官
上　訴　人
即　被　告　戊○○
上列上訴人因竊盜案件，不服本院基隆簡易庭96年度基簡字第76
號中華民國96年1 月17日第一審刑事簡易判決（聲請案號：95年
度偵字第4991號），提起上訴，本院管轄之第二審合議庭判決如
下：
    主      文
上訴駁回。
    事實及理由
一、本案經本院審理結果，認原審簡易判決以上訴人即被告戊○
    ○係犯刑法第320條第1 項之竊盜罪，依刑事訴訟法第449條
    第1項前段、第452條第2項、刑法第320條第1 項、刑法第41
    條第1項前段、刑法施行法第1條之1，判處上訴人有期徒刑3
    月，如易科罰金，以新臺幣1000元折算1 日，核其認事用法
    ，尚無違誤，量刑亦堪稱妥適，應予維持，爰引用第一審簡
    易判決及檢察官聲請簡易判決處刑書（如附件）記載之事實
    、證據及理由。
二、上訴人即被告未具理由上訴。惟據被告戊○○於偵查中並不
    否認在上揭時、地，拆下被害人丁○○所有車牌號碼TT5─8
    33 號之機車面板，並將之套裝在羅依齡所有車牌號碼WKQ─
    126 號機車上之事實，惟矢口否認有何竊盜犯行，辯稱：當
    時是因不慎撞擊丁○○所有之機車面板，因想將它修復，但
    又怕被偷走，故暫時將該面板套裝在羅依齡之機車上，且已
    委請羅依齡父親通知丁○○母親云云。然查，證人即現場處
    理警員丙○○於本院審理時證稱：「我們剛到現場時，看到
    被告已經將他的機車黑色面板取下，將被害人的銀色面板套
    裝在他的機車上放置前面板的位置，並且已經壓制完成。」
    、「（訊以當時被害人的銀色面板有破損？）沒有，是完整
    的一片。」、「我們問他（指被告）面板的事，他說他不是
    故意要偷面板，他說他的面板壞掉，先借被害人的面板來組
    裝看看。」等語；證人即現場處理警員甲○○亦證稱：「（
    訊以他二人（指羅依齡及其父親）有無告知被告有將他人機
    車撞壞，先將面板取下的事？）沒有，是之後把被告找來，
    被告說的。」等語（詳本院96年5 月24日審判筆錄），被告
    對於被害人機車面板有無破損乙節，前後不一，且與證人丙
    ○○所言不符，對於有無告知羅依齡及其父親撞壞被害人丁
    ○○機車面板一事，亦與證人甲○○所言不同，足證被告係
    因自己使用之機車面板破損，企圖竊取他人機車面板套裝後
    繼續使用機車，其有竊盜之犯意甚明。再參以，駕駛機車不
    慎撞毀他人機車，若欲將其修復者，衡諸常情，理應報警處
    理或在現場留下聯絡方式以供受害車主聯絡之用，豈有將該
    受損之機車面板卸下，再裝置於其所使用之機車之理，被告
    所辯，顯不足採。此外，復有被害人丁○○之指訴、證人羅
    依齡於警訊之證述、贓物認領保管單1紙及照片6張等在卷可
    證，被告竊盜犯行，事證明確，應依法論科。
三、原審審酌被告之犯罪手段、竊取財物之價值，被告犯後猶飾
    詞強辯等一切情狀，對被告量處有期徒刑3 月，諭知以新台
    幣1000元折算1 日之易科罰金折算標準，量刑並無不當，被
    告未具理由提起上訴，難認有理由，應予駁回。
四、第二審被告經合法傳喚，無正當之理由不到庭者，得不待其
    陳述，逕行判決，刑事訴訟法第371 條定有明文，本件被告
    經合法傳喚，無正當之理由不到庭，爰不待其陳述，而為一
    造辯論判決，附此敘明。
據上論斷，應依刑事訴訟法第455條之1第1項、第3項、第368條
、第373條、第371條，判決如主文。
本案經檢察官乙○○到庭執行職務。
中　　華　　民　　國　　96　　年　　5 　　月　　31　　日
                  刑事第二庭審判長法    官  王福康
                                  法    官  何怡穎
                                  法    官  齊潔
以上正本證明與原本無異。
本判決不得上訴。
中　　華　　民　　國　　96　　年　　5 　　月　　31　　日
                                  書 記 官  潘端典
附件：
臺灣基隆地方法院刑事簡易判決　　　　　96年度基簡字第76號
聲　請　人　臺灣基隆地方法院檢察署檢察官
被　　　告　戊○○　男　26歲（民國○○年○月○○日生）
　　　　　　　　　　身分證統一編號：Ｚ000000000號
　　　　　　　　　　住臺北縣瑞芳鎮○○路3號
　　　　　　　　　　居基隆市○○區○○路286巷6號4樓
上列被告因竊盜案件，經檢察官聲請逕以簡易判決處刑（95年度
偵字第4991號），本院判決如下：
    主    文
戊○○竊盜，處有期徒刑參月，如易科罰金以新台幣壹仟元折算
壹日。
    事實及理由
一、本件犯罪事實、證據及應適用之論罪法條均引用附件所示之
    檢察官聲請簡易判決處刑書之記載，然應更正及補充如下：
    (一)、被告之女友羅依齡之機車車號為WKQ-126號，而被害人
    丁○○之機車車號為TT5-833，有該二人之車籍資料可憑，
    聲請簡易判決處刑書之記載有誤。(二)、爰審酌被告犯罪手段
    、竊取財物之價值、被告犯後猶飾詞強辯之犯後態度等一切
    情狀，量處如主文所示之刑，並諭知易科罰金之折算標準。
二、依刑事訴訟法第四百四十九條第一項前段、第四百五十四條
    第二項，刑法第三百二十條第一項、第四十一條第一項前段
    ，刑法施行法第一條之一，逕以簡易判決處刑如主文。
三、如不服本判決，應於判決送達後十日內，向本院提出上訴書
    狀，上訴於本院合議庭。
中　　華　　民　　國　　96　　年　　1 　　月　　17　　日
                  基隆簡易庭法    官  曾雨明
以上正本證明與原本無異。
如不服本判決，應於判決送達後10日內，向本院提出上訴書狀，
上訴於本院合議庭。
中　　華　　民　　國　　96　　年　　1 　　月　　19　　日
                            書 記 官  王靜敏
附錄所犯法條：
刑法第320條第1項
意圖為自己或第三人不法之所有，而竊取他人之動產者，為竊盜
罪，處 5 年以下有期徒刑、拘役或 5 百元以下罰金。
附件：
臺灣基隆地方法院檢察署檢察官聲請簡易判決處刑書
　　　　　　　　　　　　　　　　　　　95年度偵字第4991號
　　被　　　告　戊○○　男　26歲（民國○○年○月○○日生）
　　　　　　　　　　　　籍設台北縣瑞芳鎮○○路3號
　　　　　　　　　　　　現居基隆市○○區○○路286巷6號4
　　　　　　　　　　　　樓
　　　　　　　　　　　　國民身分證統一編號：Ｚ000000000號
上列被告因竊盜案件，業經偵查終結，認以聲請簡易判決處刑為
宜，茲敘述犯罪事實及證據並所犯法條如下：
        犯罪事實
一、緣戊○○因先前不慎將其向其女友羅依齡所借用，車牌號碼
    TT3-833號輕機車之車前面板撞壞，為逃避賠償責任，竟意
    圖為自己不法之所有，於95年11月2日16時許，在基隆市信
    義區○○○路2之5號地下2樓停車場，徒手竊取丁○○所有
    ，車牌號碼WKQ-126號機車之車前面板，得手後換裝至其女
    友羅依齡所有之前開機車上使用。嗣經丁○○發現遭竊後，
    委請其母親報警處理，警方遂依丁○○機車面板上所烙印之
    引擎號碼，循線查獲上情。
二、案經基隆市警察局第二分局報告偵辦。
　　　　證據並所犯法條
一、訊據被告戊○○固不否認在上揭時、地，拆下被害人丁○○
    所有之機車面板，並將之按裝在羅依齡所有機車上，惟矢口
    否認有何竊盜犯行，辯稱，他當時是因不慎撞擊丁○○所有
    之機車前面板，因想將它修復，但又怕被偷走，故暫時將該
    面板套裝在羅依齡之機車上，且已委請羅依齡父親通知丁○
    ○母親云云。惟查，駕駛機車不慎撞毀他人機車，若欲將其
    修復者，衡諸常情，理應報警處理或在現場留下聯絡方式以
    供受害車主聯絡之用，豈有將該受損之機車面板卸下，再裝
    置於其友人所有之機車之理；另參以被害人證稱，是她母親
    報警後，警察找到羅依齡住處，羅依齡之父親始告知丁○○
    母親此事等語，顯見被告前開所辯，均係卸責之詞，不足為
    採。此外，復有被害人丁○○之指訴、證人羅依齡於警訊之
    證述、贓物認領保管單1紙及照片6張等在卷可證，被告竊盜
    罪嫌，應堪以認定。
二、核被告所為係犯刑法第320條第1項之罪嫌。
三、依刑事訴訟法第451條第1項聲請逕以簡易判決處刑。
　　                     此    致
臺灣基隆地方法院基隆簡易庭
中　　華　　民　　國　　95　　年　　12　　月　　18　　日
                  　　　　　　　檢察官  沈　崇　廉
本件正本證明與原本無異
中　　華　　民　　國　　96　　年　　1 　　月　　4 　　日
                                書記官  吳　耿　
附錄所犯法條：
中華民國刑法第320條第1項
意圖為自己或第三人不法之所有，而竊取他人之動產者，為竊盜
罪，處5年以下有期徒刑、拘役或5百元以下罰金。
附記事項：
本件係依刑事訴訟法簡易程序辦理，法院簡易庭得不傳喚被告、
輔佐人、告訴人、告發人等出庭即以簡易判決處刑；被告、被害
人、告訴人等對告訴乃論案件如已達成民事和解而要撤回告訴或
對非告訴乃論案件認有受傳喚到庭陳述意見之必要時，請即另以
書狀向簡易法庭陳述或請求傳訊。
